臺灣彰化地方法院刑事判決　　　　　　　　　　　　　九十一年度易字第四六九號
　　公　訴　人　臺灣彰化地方法院檢察署檢察官
　　被　　　告　丙○○○
右列被告因妨害名譽案件，經檢察官提起公訴（九十年度偵字第四四八五號），本院
判決如左：
    主  文
丙○○○連續公然侮辱人，處罰金壹仟伍佰元，如易服勞役，以佰元折算壹日。
    事  實
一、丙○○○於民國八十九年間因竊佔案件，經台灣彰化地方法院檢察署檢察官提起
    公訴，其竟基於公然侮辱之概括犯意，先後於八十九年十月二十六日下午三時五
    十分開始之訊問庭、同年十一月二十日下午三時五十分開始之訊問庭，在本院第
    八法庭審理八十九年度訴字第六九０號丙○○○竊佔案件之不特定人得以共見共
    聞之公開法庭內，分別以「乙○○係成功東路一九一巷裡的男人婆」、「到法庭
    旁聽不知拿了薛有多少好處」等語，致侮辱乙○○之名譽。
二、案經被害人乙○○訴請臺灣彰化地方法院檢察署檢察官偵查起訴。
    理  由
一、訊據被告丙○○○矢口否認右揭犯行，辯稱：對於「乙○○係成功東路一九一巷
    裡的男人婆」這件事，那是因別人這麼說，所以我才在開庭的時候為此陳述，如
    果我這樣陳述有罪的話，檢察官再把這起訴書寄出去讓那麼多的人知道，那檢察
    官也有罪；至於「到法庭旁聽不知拿了薛多少好處」這件事，因為薛有送告訴人
    東西而且乙○○也常常去薛有他家，而且我覺得是乙○○去搧動薛來告我竊佔云
    云。惟查，右揭事實業據告訴人乙○○指訴甚詳，核與證人薛有於偵查中到庭證
    述：我與丙○○○開庭時（八十九年度訴字六九０號），丙○○○說乙○○是巷
    子裡的男人婆，到法庭旁聽不知拿了我多少好處，說我告丙○○○是乙○○唆使
    等語相符，且證人陳莉螢（原名甲○○）亦到庭證稱：八十九年十一月二十日我
    有來開庭，我知道丙○○○當庭是有罵乙○○，但是罵什麼我已經忘記了，當時
    乙○○好像是坐在後面等語，而八十九年度訴字第六九０號丙○○○竊佔案件在
    第八法庭公開訊問時，有法官、書記官、通譯、證人、被告等人在場，且任何人
    均得進入法庭旁聽，顯屬不特定人或多數人得以共見共聞之情形，此外並有本院
    八十九年度訴字第六九０號被告丙○○○竊佔案卷及開庭錄音帶可稽，而告訴人
    與證人薛有係鄰居，被告自不得僅因看到薛有拿東西給告訴人，在未加以求證之
    情形下，即稱告訴人拿了薛有好處才到法庭旁聽，再被告亦無法提出證據證明告
    訴人乙○○到法庭旁聽拿了薛有好處，是以被告上開言語，客觀上即足以貶損乙
    ○○之名譽及社會評價，堪認被告所辯顯係事後卸責之詞，不足採信，本件事證
    已臻明確，被告犯行堪予認定。
二、核被告所為係犯刑法第三百零九條第一項之公然侮辱罪。被告先後二次侮辱告訴
    人之犯行，因係同一竊佔案件所引起，且時間緊接，犯意概括，犯罪構成要件復
    相同，為連續犯，應論以一罪，並依法加重其刑。爰審酌被告犯罪之動機、目的
    、方法、手段、所生危害及其犯罪後之態度等一切情狀，量處如主文所示之刑，
    並諭知易服勞役之折算標準，以示懲儆。
據上論斷，應依刑事訴訟法第二百九十九條第一項前段，刑法第三百零九條第一項、
第五十六條、第四十二條第二項，罰金罰鍰提高標準條例第一條前段、第二條，判決
如主文。
中      華      民      國    九十一    年      六      月     十一     日
                                臺灣彰化地方法院刑事第二庭
                                    法      官  石  馨  文
右正本證明與原本無異。
如不服本判決應於判決送達後十日內向本院提出上訴狀( 須附繕本 )。
告訴人或被害人對於判決如有不服具備理由請求檢察官上訴者，其上訴期間之計算係
以檢察官收受判決正本之日期為準。
                                    法院書記官  呂  雅  惠
中      華      民      國    九十一    年      六      月     十一     日
附錄法條
刑法第三百零九條
公然侮辱人者，處拘役或三百元以下罰金。
以強暴犯前項之罪者，處一年以下有期徒刑、拘役或五百元以上罰金。
